臺灣桃園地方法院刑事判決　　　　　　　95年度訴字第2659號
公　訴　人　臺灣桃園地方法院檢察署檢察官
被　　　告　甲○
上列被告因毒品危害防制條例案件，經檢察官提起公訴（95年度
毒偵字第4891號），被告於本院準備程序進行中，就被訴事實為
有罪之陳述，經本院告知簡式審判程序意旨，並聽取公訴人及被
告之意見後，本院合議庭裁定由受命法官獨任依簡式審判程序審
理，本院判決如下：
    主  文
甲○施用第一級毒品，累犯，處有期徒刑玖月；又施用第二級毒
品，累犯，處有期徒刑陸月，扣案第二級毒品甲基安非他命肆包
（含包裝袋，驗餘淨重零點貳玖零玖公克），沒收銷燬之。應執
行有期徒刑壹年壹月，扣案之第二級毒品甲基安非他命肆包（含
包裝袋，驗餘淨重零點貳玖零玖公克），沒收銷燬之。
    事  實
一、甲○前於民國93年間因違反毒品危害防制條例、動產擔保交
    易法等案件，分別經法院判處有期徒刑1 年、2 月確定，於
    94 年11 月16日假釋付保護管束，嗣於95年2 月17日保護管
    束期滿，未經撤銷假釋，視為有期徒刑已執行完畢。
二、甲○前於民國89年間因施用毒品案件，經本院以89年度毒聲
    字第3527號裁定送觀察、勒戒後，認無繼續施用毒品之傾向
    ，於89年6 月18日執行完畢釋放，經臺灣桃園地方法院檢察
    署檢察官以89年毒偵字第2901號不起訴處分確定；復於91年
    間再度因施用毒品案件，經本院以91年度毒聲字第1257號裁
    定送觀察、勒戒後，認有繼續施用毒品之傾向，再以92年度
    毒聲字第160 號裁定令入戒治處所施以強制戒治，於92年1
    月24日出觀察、勒戒所，入戒治所施以強制戒治嗣因強制戒
    治期滿3 個月，無繼續執行之必要，經本院以92年度毒聲字
    第1503號裁定停止戒治並付保護管束，其後，復經本院撤銷
    停止戒治。上開毒品案件並經檢察官提起公訴，經本院以92
    年度訴字第393 號判處有期徒刑1 年確定。詎其仍不知悛悔
    ，於上開觀察勒戒執行完畢後5 年內，復基於施用第二級毒
    品甲基安非他命犯意，於95年9 月5 日中午12時許在桃園縣
    龍潭鄉雅士賓館內，將甲基安非他命置於玻璃球吸食器內燒
    烤吸食煙霧方式，施用毒品甲基安非他命1 次。其於上開地
    點施用甲基安非他命後，復另基於施用第一級毒品海洛因之
    犯意，接著在上開處所，以針筒注射方式，施用毒品海洛因
    1 次。嗣於同年月7 日下午6 時10分許，在桃園縣龍潭鄉○
    ○路164 號前為警查獲，並扣得其所有第二級級毒品甲基安
    非他命（起訴書誤載為安非他命）4 包（含包裝袋，驗餘淨
    重0.2909公克），並採集其尿液送驗結果，確呈嗎啡陽性及
    甲基安非他命陽性反應，始查悉上情。
二、案經桃園縣政府警察局中壢分局報請臺灣桃園地方法院檢察
    署檢察官偵查起訴。
    理  由
一、程序部分：本件被告甲○所犯係死刑、無期徒刑或最輕本刑
    為3 年以上有期徒刑以外之罪，其於準備程序中就被訴事實
    為有罪之陳述，經本院告知簡式審判程序之旨，並聽取當事
    人意見後，經本院合議庭依刑事訴訟法第273 條之1 第1 項
    規定裁定由受命法官獨任進行簡式審判程序，合先敘明。
二、上開犯罪事實，業經被告甲○於本院審理時坦承不諱。又被
    告於上揭時、地為警查獲時，為警查獲採尿送鑑定結果，確
    呈嗎啡（施用毒品海洛因代謝物為嗎啡）、甲基安非他命類
    陽性反應，有臺灣檢驗科技股份有限公司濫用藥物尿液檢驗
    報告、桃園縣政府警察局中壢分局檢體監管紀錄表各1 份在
    卷可證（見臺灣桃園地方法院檢察署95年度毒偵字第4891號
    卷第39、40頁）。且扣案不明顆粒4 包，經送鑑定結果均含
    毒品甲基安非他命成分，驗餘淨重0.2909公克（含包裝袋，
    毒品海洛因與包裝袋無法析離）、有憲兵司令部刑事鑑識中
    心鑑驗通知書1 份可佐（見同上偵卷第41頁）。。此外，復
    有搜索扣押筆錄、扣押物品（清冊）目錄表各1 份附卷足憑
    。足認被告之自白與事實相符，堪信其確有施用第一級毒品
    海洛因及第二級毒品甲基安非他命之犯行。復查被告曾於89
    年間因施用毒品案件，經本院以89年度毒聲字第3527號裁定
    送觀察、勒戒後，認無繼續施用毒品之傾向，於89年6 月18
    日執行完畢釋放，經臺灣桃園地方法院檢察署檢察官以89年
    毒偵字第2901號不起訴處分確定；復於91年間再度因施用毒
    品案件，經本院以91年度毒聲字第1257號裁定送觀察、勒戒
    後，認有繼續施用毒品之傾向，再以92年度毒聲字第160 號
    裁定令入戒治處所施以強制戒治，於92年1 月24日出觀察、
    勒戒所，入戒治所施以強制戒治嗣因強制戒治期滿3 個月，
    無繼續執行之必要，經本院以92年度毒聲字第1503號裁定停
    止戒治並付保護管束，其後，復經本院撤銷停止戒治。上開
    毒品案件並經檢察官提起公訴，經本院以92年度訴字第393
    號判處有期徒刑1 年確定，有臺灣高等法院被告前案紀錄表
    、臺灣桃園地方法院檢察署刑案資料查註紀錄表各1 份附卷
    可按，被告於前案觀察勒戒執行完畢5 年內，再犯毒品危害
    防制條例第10條第1 項、第2 項之罪，可堪認定。綜述，
    本件事證明確，被告犯行洵堪認定。
三、按海洛因、甲基安非他命係毒品危害防制條例第2 條第2 項
    第1 、2 款所定之第一、二級毒品，被告予以施用。核被告
    所為，係犯毒品危害防制條例第10條第1 、2 項施用第一、
    二級毒品罪。其持有第一級毒品海洛因、第二級毒品甲基安
    非他命之低度行為，應為施用之高度行為吸收，均不另論罪
    。被告所犯上開二罪，犯意各別，罪名互異，應分論併罰之
    。被告曾有如事實欄所載之犯行及執行情形，有臺灣高等法
    院被告前案紀錄表、臺灣桃園地方法院檢察署刑案資料查註
    紀錄表在卷可按，其於5 年內故意再犯本案有期徒刑以上之
    罪，為累犯，均應依刑法第47條第1 項規定加重其刑。爰審
    酌被告犯罪動機、目的、犯行期間及次數，已曾因施用毒品
    犯行受觀察勒戒、強制戒治處分，尚未能知所警惕，戒除施
    毒劣習，足徵惡性非輕，惟念其犯後坦承犯行，態度良好等
    一切情狀，分別量處如主文所示之刑，並定其應執行刑。另
    扣案第二級毒品甲基安非他命4 包驗餘淨重0.2909公克（含
    包裝袋，因毒品甲基安非他命與包裝袋無法析離），均係被
    告所有且為現場查獲之第二級毒品，應依毒品危害防制條例
    第18條第1 項前段規定沒收銷燬之。另送驗耗盡部分，因已
    滅失而不存在，爰不併予宣告沒收銷燬之，附此敘明。
四、另公訴人移送併辦部分（臺灣桃園地方法院檢察署95毒偵
    5879號）略以：被告甲○分別基於施用第一級毒品海洛因及
    第二級毒品安非他命之犯意，於95年11月6 日下午10時許為
    警採集尿液前26小時及96小時內之某時許，分別在不詳處所
    ，施用第一級毒品海洛因及第二級毒品安非他命各1 次，認
    被告犯毒品危害防制條例第10條第1 項、第2 項之罪嫌，且
    與本案論罪科刑部分具有集合犯之實質上一罪關係云云。惟
    查，被告於本院審理時自承於本案前揭論罪科刑部分經警查
    獲後至併案之施用第一、二級毒品犯行間，並沒有再施用第
    一級毒品、第二級毒品之犯行等語明確（見本院卷第41 頁
    ），而被告前揭論罪科刑施用第一、二級毒品部分之犯行是
    於95年9 月5 日所為，且移送併辦部分之犯行是於95年11月
    6 日晚間10時許前回溯26小時、96小時所為，時間已差距2
    個月，難謂類有持續反覆施用之特性，則尚難認為移送併辦
    部分與本案論罪科刑部分，具有集合犯之裁判上一罪關係，
    爰將此部分退回公訴人另依法處理，附此敘明。
據上論斷，應依刑事訴訟法第273 條之1 第1 項、第299 條第1
項前段，毒品危害防制條例第10條第1 項、第2 項、第18條第1
項前段，刑法第11條、第47條第1 項、第51條第5 款，判決如主
文。
本案經檢察官柯怡如到庭執行職務。
中　　華　　民　　國　　96　　年　　2　　月　　2  　　日
                  刑事第五庭    法　官　陳月雯
以上正本證明與原本無異。
如不服本判決，應於送達後10日內，向本院提出上訴狀（應附繕
本），上訴於臺灣高等法院。
                                書記官　吳瓊英
中　　華　　民　　國　　95　　年　　2　　月　　2　　日
附錄本案論罪科刑法條：
毒品危害防制條例第10條
施用第一級毒品者，處 6 月以上 5 年以下有期徒刑。
施用第二級毒品者，處 3 年以下有期徒刑。
